【裁判字號】    97,訴,306
【裁判日期】    970523
【裁判案由】    違反毒品危害防制條例
【裁判全文】
臺灣新竹地方法院刑事判決
公  訴  人  臺灣新竹地方法院檢察署檢察官
被      告  甲○○
上列被告因違反毒品危害防制條例案件，經檢察官提起公訴（97
年度毒偵字第462號），經本院合議庭裁定進行簡式審判程序，
判決如下：
    主  文
甲○○施用第一級毒品，處有期徒刑拾月。
    事  實
一、甲○○前於民國95年間，因施用第一級毒品案件，經本院於
    95年11月9日以95年度毒聲字第379號裁定送觀察、勒戒後，
    因認無繼續施用毒品傾向，於96年4月11日經釋放出所，並
    經臺灣新竹地方法院檢察署檢察官於96年4月10日以96年度
    毒偵字第345、376號、96年度毒偵緝字第44號為不起訴處分
    確定。又於96年間，因施用第一級、第二級毒品案件，經本
    院於97年2月15日以96年度訴字第851號判決分別判處有期徒
    刑6月、3月，應執行有期徒刑8月確定。復於同年間，因施
    用第一級、第二級毒品案件，經本院於97年2月29日以97年
    度訴字第91號判決分別判處有期徒刑6月、3月，應執行有期
    徒刑7月確定。再於同年間，施用第一級、第二級毒品案件
    ，經本院於97年3月31日以97年度訴字第143號判決分別判處
    有期徒刑7月、7月、4月、4月，定應執行有期徒刑1年7月確
    定。詎其仍不知悔改，猶未戒除毒癮，於前開觀察、勒戒釋
    放後5年內，復基於施用第一級毒品海洛因之犯意，於96年
    10月31日上午9時20分許為警採尿前1、2天（96年10月29日
    下午4時許），在新竹縣新豐鄉新庄子某加油站之廁所內，
    以將第一級毒品海洛因置入注射針筒內施打手臂之方式，非
    法施用海洛因一次。嗣於97年10月31日上午7時許，因涉嫌
    機車竊盜案件，為新竹縣政府警察局竹北分局警員逮捕偵訊
    中，同意警方採尿檢驗，檢體送鑑驗結果呈可待因、嗎啡陽
    性反應，始悉上情。
二、案經新竹縣政府警察局竹北分局報請臺灣新竹地方法院檢察
    署檢察官偵查起訴。
    理  由
一、認定犯罪事實所憑之證據及認定之理由：
  (一)本件被告甲○○所犯施用第一級毒品罪，非死刑、無期徒刑
    、最輕本刑為3年以上有期徒刑之罪，或高等法院管轄第一
    審之案件，被告於本院準備程序進行中，就被訴事實為有罪
    之陳述，經本院合議庭認合於刑事訴訟法第273條之1之規定
    ，裁定進行簡式審判程序，合先敘明。
  (二)訊據被告甲○○對於上揭時、地施用第一級毒品之事實坦承
    不諱，且被告於96年10月31日上午9時20分許，在警局所採
    集之尿液檢體（檢體編號為：北96456號），經送檢驗結果
    ，確呈嗎啡、可待因陽性反應，此有尿液送驗真實姓名對照
    表、詮昕科技股份有限公司於96年11月9日出具之濫用藥物
    尿液檢驗報告附卷足憑，是依上開尿液檢驗報告，佐以被告
    之自白，被告於上揭時、地，非法施用第一級毒品海洛因之
    犯行，堪以認定。
  (三)經查，被告甲○○前於95年間因施用第一級毒品案件，經臺
    灣新竹地方法院檢察署檢察官聲請，由本院於95年11月9日
    以95年度毒聲字第379號裁定送勒戒處所施以觀察、勒戒，
    旋因觀察、勒戒後，因認無繼續施用毒品傾向，於96年4 月
    11日執行完畢出所，並經臺灣新竹地方法院檢察署檢察官於
    96年4月10日以96年度毒偵字第345、376號、96年度毒偵緝
    字第44號為不起訴處分確定等情，有刑案資料查註紀錄表、
    全國施用毒品案件紀錄表、受觀察勒戒人毒品及前科紀錄簡
    列表、及臺灣高等法院被告前案紀錄表附卷可稽。是本案被
    告甲○○於觀察、勒戒執行完畢釋放後5年內再犯施用毒品
    之犯行，應堪認定。
二、論罪與科刑：
  (一)核被告甲○○所為，係犯毒品危害防制條例第10條第1項之
    施用第一級毒品罪。
  (二)其持有第一級毒品海洛因之低度行為，為施用之高度行為所
    吸收，不另論罪。
  (三)爰審酌海洛因對施用者之健康產生不良之影響，同時因危害
    人之中樞神經，其結果亦可能使施用者對周遭之人施暴，對
    公共秩序產生危害，且被告甲○○前曾因施用毒品，經過觀
    察、勒戒執行完畢釋放後5年內，猶不知自制，竟再度施用
    足以導致精神障礙及生命危險之成癮性毒品，兼以施用毒品
    所生危害以自戕健康為主及其施用之次數，犯後態度良好，
    惟前案經判決後尚未執行之際，又再犯本案，及本件被查獲
    後即入監執行，期其能戒除毒癮等一切情狀，量處如主文所
    示之刑。
三、適用之法律：
    據上論斷，應依刑事訴訟法第273條之1第1項、第299條第1
    項前段，毒品危害防制條例第10條第1項，刑法第11條，判
    決如主文。
本案經檢察官郭進昌到庭執行職務。
中    華    民    國    97    年    5     月    23    日
                    刑事第四庭    法  官  林秋宜
以上正本證明與原本無異。
如不服本判決，應於收受本判決後10日內向本院提出上訴書狀，
上訴書狀應敘述具體理由。上訴書狀未敘述上訴理由者，應於上
訴期間屆滿後20日內補提理由書狀於本院（均須按他造當事人之
人數附繕本）「切勿逕送上級法院」。
中    華    民    國    97    年    5     月    23    日
                                  書記官  柯雅菱
附錄本案論罪科刑條文：
毒品危害防制條例第10條
施用第一級毒品者，處 6 月以上 5 年以下有期徒刑。
施用第二級毒品者，處 3 年以下有期徒刑。


司法院資訊處製作；財團法人民間司法改革基金會備份。
